最高法院刑事判決　　　　　　九十六年度台上字第五三三０號
上　訴　人　甲○○
選任辯護人　郭宣辰律師
　　　　　　陳培仁律師
　　　　　　黃英豪律師
上列上訴人因違反毒品危害防制條例案件，不服台灣高等法院中
華民國九十六年五月二十九日第二審更審判決（九十五年度上更
(一)字第八七一號，起訴案號：台灣基隆地方法院檢察署九十四年
度偵字第一四二二號），提起上訴，本院判決如下：
    主  文
原判決撤銷，發回台灣高等法院。
    理  由
本件原判決撤銷第一審之科刑判決，改判論上訴人甲○○以連續
販賣第一級毒品罪，累犯，處無期徒刑，褫奪公權終身。並諭知
扣案第一級毒品海洛因陸包（驗餘淨重拾捌點伍玖公克）沒收銷
燬之；分裝袋壹包、磅秤壹個、包裝袋陸個（總重貳點柒捌公克
）均沒收；販賣第一級毒品海洛因所得財物新台幣（下同）陸萬
貳仟元均沒收，如全部或一部不能沒收時，以其財產抵償之。固
非無見。
惟查：（一）、認定事實與所憑證據不相適合者，即屬理由矛盾
，其判決當然違背法令。本件原判決認定：警員於民國九十三年
九月十七日上午十一時三十分許，持搜索票前往基隆市○○路一
一五號二樓上訴人住處執行搜索，當場起獲第一級毒品海洛因六
包（毛重二一．一五公克；驗餘淨重一八．五九公克，空包裝袋
總重二．七八公克），及上訴人所有供販賣海洛因用之分裝袋一
包及電子磅秤一個等情。理由內說明：上開事實，有基隆市警察
局搜索扣押筆錄、扣押物品清單（目錄表）及法務部調查局九十
三年十一月十日調科壹字第三二０００二三七八號鑑定通知書在
卷可稽（原判決第十四頁）。惟依前揭扣押物品目錄表及鑑定通
知書所載（見第一四二二號偵查卷二第二三、五四頁），警方係
查扣海洛因塑膠袋裝六包及塑膠吸管一支（內含粉末），全部重
量合計為毛重二一．一五公克，鑑定結果亦敘明：送驗白粉六包
及吸管一支（內含粉末）均含第一級第六項毒品海洛因成分，合
計淨重一八．五九公克（空包裝總重二．七八公克）。原判決將
該內含海洛因粉末之吸管一支去除，逕認海洛因六包毛重二一．
一五公克，驗餘淨重一八．五九公克，空包裝袋總重二．七八公
克，並據以諭知該六包海洛因沒收銷燬之，其認定事實與卷內資
料不符，有判決理由矛盾之違誤。（二）、刑法於九十五年七月
一日修正生效，關於法律變更之比較適用，除第二條第一項係準
據法，當然適用修正後刑法之規定，以及事關執行之易刑處分仍
分別適用最有利於行為人之法律外，應就罪刑有關之共犯、未遂
犯、想像競合犯、牽連犯、連續犯、結合犯，以及累犯加重、自
首減輕暨其他法定加減原因（如身分減輕）與加減例等一切情形
，比較其全部之結果，而為整個之適用，不能分別適用有利益之
條文。本件原判決比較結果，既認以適用修正前刑法連續犯之規
定，有利於上訴人，則除第二條第一項外，自應整個適用修正前
刑法之規定，始為合法。原判決分別適用有利益之條文，亦於法
有違。（三）、被告以外之人所在不明而傳喚不到，惟其於調查
中所為之陳述具有可信性及必要性者，仍得為證據，刑事訴訟法
第一百五十九條之三規定甚明。本院前次判決發回意旨指出：依
卷附監聽譯文所示，上訴人於九十三年九月二日、四日、五日，
與陳明貴在電話中有談及毒品海洛因買賣之價金及交付地點，足
資證明上訴人確有著手於販賣毒品海洛因犯行（九十五年度台上
字第六六七二號）。原審僅傳喚陳明貴一次無法送達，並未究明
其是否確已所在不明，即認陳明貴之警詢筆錄無證據能力，檢察
官移送併辦之此部分事實不能證明犯罪，無從併予審理（原判決
第九、四六頁），同有未洽。以上或為上訴意旨所指摘，或為本
院得依職權調查之事項，應認原判決仍有撤銷發回之原因。至原
判決理由參之四不另為無罪諭知部分，基於審判不可分原則，應
一併發回。
據上論結，應依刑事訴訟法第三百九十七條、第四百零一條，判
決如主文。
中　　華　　民　　國　九十六　年　　十　　月　　五　　日
                      最高法院刑事第五庭
                          審判長法官  林　增　福
                                法官  邵　燕　玲
                                法官  張　清　埤
                                法官  陳　世　雄
                                法官  蔡　國　在
      本件正本證明與原本無異
                                      書  記  官
中　　華　　民　　國　九十六　年　　十　　月　　九　　日
                                                      v
